【裁判字號】    95,訴,3351
【裁判日期】    951219
【裁判案由】    毒品危害防制條例
【裁判全文】
臺灣板橋地方法院刑事判決              95年度訴字第3351號
公  訴  人  臺灣板橋地方法院檢察署檢察官
被      告  甲○○
上列被告因違反毒品危害防制條例案件，經檢察官提起公訴（95
年度毒偵字第6114號），本院受理後被告為有罪之陳述，經合議
庭裁定由受命法官獨任進行簡式審判程序，判決如下：
    主  文
甲○○施用第一級毒品，累犯，處有期徒刑拾月，扣案之第一級
毒品海洛因壹包（淨重零點柒公克）沒收銷燬；又施用第二級毒
品，累犯，處有期徒刑陸月。應執行有期徒刑壹年貳月，扣案之
第一級毒品海洛因壹包（淨重零點柒公克）沒收銷燬。
    事  實
一、甲○○前於民國90年間因施用毒品案件，經臺灣彰化地方院
    裁定送勒戒處所觀察、勒戒後，認無繼續施用毒品之傾向，
    經臺灣彰化地方法院檢察署檢察官於90年4 月26日以90年度
    毒偵字第1563號為不起訴處分確定。又於93年間再因施用毒
    品案件，經本院裁定送觀察、勒戒後，認有繼續施用毒品傾
    向，經本院裁定令入戒治處所施以強制戒治並提起公訴，其
    中強制戒治部分，嗣經評定戒治處遇成效合格，無繼續施以
    強制戒治之必要後，於94年7 月8 日停止執行強制戒治出所
    ，起訴部分則經本院以94年度訴字第69號判處有期徒刑七月
    ，並經臺灣高等法院以94年度上訴字第771 號駁回上訴，再
    經最高法院以94年度臺上字第4827號駁回上訴確定，於95年
    5 月22日（起訴書誤載為95年5 月26日）縮刑期滿執行完畢
    。猶不知悔改，復基於施用第二級毒品甲基安非他命（起訴
    書載為安非他命）之犯意，於95年8 月29日凌晨1 時許，在
    臺北縣中和市某不詳友人家中，以玻璃球點火燒烤產生煙霧
    之方式施用第二級毒品甲基安非他命一次；另基於施用第一
    級毒品海洛因之犯意，於95年8 月30日晚上10時許，在臺北
    縣三重市○○街71號4 樓之住處，以注射針筒注入體內之方
    式，施用第一級毒品海洛因一次。嗣於95年8 月31日下午1
    時30分許，在臺北縣三重市○○○路與龍門路交岔路口處為
    警查獲，並扣得其所有供己施用之第一級毒品海洛因一包（
    淨重0.7 公克），且經警採尿驗悉。
二、案經臺北縣政府警察局三重分局報請臺灣板橋地方法院檢察
    署檢察官偵查起訴，經本院合議庭裁定以簡式審判程序審理
    。
    理  由
一、訊據被告甲○○於本院審理時對其於上揭時、地，施用第一
    級毒品海洛因及施用第二級毒品甲基安非他命各一次之犯行
    ，業已坦承不諱，又被告經警詢問後所採集之尿液經送檢驗
    結果，呈施用第一級毒品海洛因、第二級毒品甲基安非他命
    之陽性反應，有臺灣檢驗科技股份有限公司於95年9 月14日
    出具之濫用藥物尿液檢驗報告一件附卷可稽。此外，復有被
    告所有供己施用之第一級毒品海洛因一包（淨重0.7 公克）
    扣案可證。再者，被告前於93年間因施用毒品案件，經本院
    裁定送觀察、勒戒後，認有繼續施用毒品傾向，經本院裁定
    令入戒治處所施以強制戒治，嗣經評定戒治處遇成效合格，
    無繼續施以強制戒治之必要後，於94年7 月8 日停止執行強
    制戒治出所，有臺灣高等法院被告前案紀錄表附卷可按，是
    被告乃經觀察、勒戒及強制戒治執行完畢釋放後，五年內再
    犯施用毒品之犯行，至為灼然。綜上，足認被告自白與事實
    相符，罪證明確，犯行洵堪認定。
二、查海洛因及甲基安非他命分別係毒品危害防制條例第2 條第
    2 項第1 款、第2 款所列之第一級、第二級毒品。核被告所
    為，係犯毒品危害防制條例第10條第1 項之施用第一級毒品
    罪及同條例第10條第2 項之施用第二級毒品罪。被告於施用
    毒品海洛因、甲基安非他命而持有各該毒品之低度行為，應
    分別為施用之高度行為所吸收，均不另論罪。被告所犯上開
    施用第一級毒品、第二級毒品兩罪間，犯意各別，行為互殊
    ，應予分論併罰。查被告前於93年間因施用毒品案件，經本
    院以94年度訴字第69號判處有期徒刑七月，並經臺灣高等法
    院以94年度上訴字第771 號駁回上訴，再經最高法院以94年
    度臺上字第4827號駁回上訴確定，於95年5 月22日縮刑期滿
    執行完畢，有臺灣高等法院被告前案紀錄表在卷可按，其於
    有期徒刑執行完畢後五年以內故意再犯本案之罪，係屬累犯
    ，應依刑法第47條第1 項之規定加重其刑。爰審酌被告年值
    青壯，不思尋求正當之身心發展，前曾有毒品前科，不知警
    惕，竟又施用足以導致精神障礙、性格異常，甚至造成生命
    危險之毒品，戕害一己之身心健康，對社會治安可能之危害
    程度非微，惟其於犯罪後尚能坦承犯行等一切情狀，分別量
    處如主文所示之刑，並依刑法第51條第5 款規定定其應執行
    之刑，以示懲儆。
三、扣案之第一級毒品海洛因一包（淨重0.7 公克），係查獲之
    毒品，不問屬於犯人與否，爰依毒品危害防制條例第18條第
    1 項前段規定，併予宣告沒收銷燬。
據上論斷，應依刑事訴訟法第273 條之1 第1 項、第299 條第1
項前段，毒品危害防制條例第10條第1 項、第2 項、第18條第1
項前段，刑法第11條前段、第47條第1 項、第51條第5 款，判決
如主文。
本案經檢察官蔡元仕到庭執行職務
中    華    民    國    95    年    12    月    19    日
                  刑事第一庭    法  官  張江澤
以上正本證明與原本無異。
如不服本判決，應於判決送達後10日內，向本院提出上訴狀。
                                書記官  林怡秀
中    華    民    國    95    年    12    月    19    日
附錄本案論罪科刑法條全文：
毒品危害防制條例第10條
施用第一級毒品者，處六月以上五年以下有期徒刑。
施用第二級毒品者，處三年以下有期徒刑。


司法院資訊處製作；財團法人民間司法改革基金會備份。
